臺灣高雄地方法院刑事判決　　　　　　　　　　　　九十一年度訴字第一一五號
　　公　訴　人　臺灣高雄地方法院檢察署檢察官
　　被　　　告　甲○○
右列被告因違反毒品危害防制條例案件，經檢察官提起公訴（九十一年度毒偵字第一
四一八號），本院判決如左：
    主  文
甲○○施用第一級毒品，處有期徒刑柒月。
    事  實
一、甲○○曾於民國八十九年間因施用毒品案件，經本院依八十九年度毒聲字第七一
    ０六號裁定送觀察勒戒後，認有繼續施用毒品之傾向，再經本院依八十九年度毒
    聲字第七六一三號裁定送強制戒治，強制戒治三個月後，經台灣高雄女子戒治所
    評定為合格，再經本院依九十年度毒聲字第一五二二號裁定停止戒治交付保護管
    束，於九十年九月二十九日保護管束期滿，並經台灣高雄地方法院檢察署檢察官
    於九十年十月八日以九十年度戒毒偵字第一一一七號為不起訴處分確定。詎其猶
    不思悔改，明知海洛因係第一級毒品，竟於九十一年二月二十日十七時三十分許
    前二十四小時內，在高雄縣市某處，施用第一級毒品海洛因一次。嗣經高雄市政
    府警察局前鎮分局於九十一年二月二十日十七時三十分許，依法通知甲○○接受
    採尿檢驗，始查知上情。再經台灣高雄地方法院檢察署檢察官聲請，本院於九十
    一年四月十七日依九十一年度毒聲字第二０五六號裁定令入戒治處所，施以強制
    戒治。
二、案經高雄市政府警察局前鎮分局移送台灣高雄地方法院檢察署檢察官偵查起訴。
    理  由
一、訊據被告甲○○矢口否認有施用毒品海洛因犯行，辯稱：「採尿那段期間，因伊
    感冒有吃感冒藥，但沒有吸食毒品」云云。惟查，被告於前揭時地經警所採尿液
    ，經送鑑驗有嗎啡陽性反應，此有台灣檢驗科技股份有限公司ＫＺ000000
    000000號濫用藥物尿液檢驗報告書一紙在卷可按，且前開公司係以ＧＣ／
    ＭＳ（即氣相層析質譜儀法）檢驗，該法可清楚分辨目前所知之各種藥物可能造
    成之偽陽性反應，為目前尿液檢驗法中可信度及準確度最高之方法，此有司法人
    員法醫毒物鑑識研習會講義集節本在卷可憑，又海洛因經注射入人體後，約八十
    ％於二十四小時內自尿液中排出，此亦有行政院衛生署藥物食品檢驗局八十一年
    九月八日（八一）藥檢壹字第八一一四八八五號函在卷可稽，足認被告於採尿前
    二十四小時內曾施用海洛因，被告前開辯解為圖卸刑責之詞，不足採信。再者，
    被告曾於八十九年間因施用毒品案件，經本院依八十九年度毒聲字第七一０六號
    裁定送觀察勒戒後，認有繼續施用毒品之傾向，再經本院依八十九年度毒聲字第
    七六一三號裁定送強制戒治，強制戒治三個月後，經台灣屏東戒治所評定為合格
    ，再經本院依九十年度毒聲字第一五二二號裁定停止戒治交付保護管束，於九十
    年九月二十九日保護管束期滿，並經台灣高雄地方法院檢察署檢察官於九十年十
    月八日以九十年度戒毒偵字第一一一七號為不起訴處分確定，此有台灣高等法院
    被告全國前案紀錄表、台灣高雄地方法院檢察署刑案資料查註紀錄表、該不起訴
    處分書、裁定書在卷可查。是綜上所述，本件事證已明，被告二犯毒品危害防制
    條例第十條之罪，應依法論科。
二、查海洛因係毒品危害防制條例第二條第一項所稱之第一級毒品，不得持有、施用
    ，被告竟持之以施用，核其所為，係犯毒品危害防制條例第十條第一項之施用第
    一級毒品罪。其持有海洛因行為，本應以持有論，惟其持有後，進而施用，其持
    有行為應被其施用之行為所吸收，不另論罪。爰審酌被告前有違反毒品危害防制
    條例前科，於經觀察勒戒、強制戒治後，再犯相同罪行，顯見意志不堅，惟其犯
    罪係戕害自身，尚未害及他人等一切情狀，量處如主文所示之刑。
據上論斷，應依刑事訴訟法第二百九十九條第一項前段，毒品危害防制條例第十條第
一項，判決如主文。
中      華      民      國    九十一    年      四      月     三十     日
                                  臺灣高雄地方法院刑事第一庭
                                      法  官  曾  逸  誠
右正本證明與原本無異。
如不服本判決，應於判決送達後十日內，向本院提出上訴狀。
                                      書記官  張  金  蘭
中    華    民    國      九十一      年      五      月      一      日
附錄本案判決論罪科刑法條：
毒品危害防制條例第十條第一項：
施用第一級毒品者，處六月以上五年以下有期徒刑。
